【裁判字號】    97,上更(二),152
【裁判日期】    980618
【裁判案由】    違反著作權法等
【裁判全文】
臺灣高等法院刑事判決             97年度上更(二)字第152號
    上  訴  人
    即  被  告  甲○○
    選任辯護人  傅國光律師
上列上訴人因違反著作權法等案件，不服臺灣板橋地方法院94年
度訴字第2299號，中華民國95年11月30日第一審判決（起訴案號
：臺灣板橋地方法院檢察署94年度偵字第6251號、7231號、9885
號），提起上訴，判決後，經最高法院第二次發回更審，本院判
決如下：
    主  文
原判決關於甲○○部分撤銷。
甲○○以犯意圖銷售而擅自以重製於光碟之方法侵害他人之著作
財產權為常業，處有期徒刑壹年貳月，減為有期徒刑柒月，緩刑
肆年。扣案如附表參、肆、伍所示物品，均沒收。
    事  實
一、甲○○於民國（下同）93年 9、10月間，頂下胡富新（所犯
    連續明知係侵害著作財產權之重製光碟而散布，經原審判處
    有期徒刑1 年緩刑3年而確定）位於臺北縣永和市○○路○段
    277號1樓「遊戲達人電視遊樂器專賣店」後，更改名稱為「
    復古電玩屋電視遊樂器專賣店」，明知附表壹編號一、二所
    示「play station」、「ps設計圖」係日商新力公司，向經
    濟部智慧財產局註冊登記，取得商標專用權，指定使用於附
    表壹編號一、二「指定專用商品」欄所示之商品，現仍在專
    用期間，未得商標權人同意，不得於同一商品或服務，使用
    相同之註冊商標，亦不得於類似之商品或服務，使用相同之
    註冊商標或團體商標，或於同一或類似商品或服務，使用近
    似於其註冊商標或團體商標之商標，致相關消費者混淆誤認
    之虞。復明知附表參、肆遊戲軟體內含「Library Codes fo
    r the Play Station 2 computer entertainment system 」
    ，係新力公司享有之著作財產權，受我國著作權法保護之電
    腦程式著作。又對仿冒遊戲光碟、遊戲卡匣，係仿冒上開「
    PS」、「Play Station」登記之商標圖樣，並分別係侵害上
    開公司著作權之盜版遊戲光碟、遊戲卡匣，且知盜版遊戲光
    碟，透過電視遊戲器執行，在電視畫面或遊戲器螢幕上均會
    顯現上開「PS」、「Play Station」等商標，該盜版遊戲光
    碟、遊戲卡匣透過電視遊戲器執行，在電視畫面或遊戲器螢
    幕，均會顯現「 LICENSED BY SONY COMPUTER ENTERTAINM
    ENT INC.」等文字，虛偽表示該等光碟係新力公司生產用意
    之證明。竟自93年12月中旬起，陸續利用臺北縣永和市○○
    路○段328巷7弄4號住處之電腦，透過網際網路，向大陸地區
    不明網站購入未經新力公司同意而擅自重製侵害上列著作財
    產權、未經新力公司同意擅自於同一商品使用附表壹編號一
    、二所示商標遊戲光碟片，或自行以住處電腦燒錄器重製後
    ，基於販賣仿冒商標商品、行使偽造準私文書之概括犯意，
    暨以犯意圖銷售而擅自以重製於光碟之方法侵害他人之著作
    財產權為常業、以侵害他人著作財產權而散布光碟重製物為
    常業之犯意，自93年12月起，使用住處電腦，透過網際網路
    ，利用「aa00000000@yahoo.com.tw 」電子郵件信箱，並留
    下連絡電話0000000000號，以發送電子郵件目錄方式，將每
    片盜版光碟以新台幣（下同）130元至150元不等價格，向不
    特定之人販售，俟訂購客戶將應付款項匯入甲○○所開立富
    邦商業銀行「00000000000000」號帳戶後，甲○○再將客戶
    所訂購盜版遊戲光碟片，以郵寄方式，寄送至客戶指定地點
    ，以此方式牟取利益，並恃以維生，足生損害於新力公司。
    嗣分別於（一）93年12月20日，在「復古電玩屋電視遊樂器
    專賣店」上址，經警查獲，並扣得附表參所示盜版遊戲光碟
    、附表伍編號一所示甲○○所有，供其犯上開犯行所用 PS2
    遊戲光碟目錄七冊。（二）94年4 月22日中午12時許，在台
    北縣永和市○○路○段227號及上開中山路1段328巷7弄4號住
    處，經警先後查獲，並扣得附表肆所示盜版遊戲光碟，及供
    甲○○犯侵害著作權罪所用如附表伍編號二、四、七所示之
    物，暨甲○○所有，供其犯上開犯行預備如附表伍編號三、
    五、六所示之物。
二、案經新力公司訴由法務部調查局臺北市調查處及內政部警政
    署保安警察隊第二總隊第一中隊報請臺灣板橋地方法院檢察
    署檢察官偵查起訴。
    理  由
一、訊據上訴人即被告甲○○除否認有販賣盜版遊戲光碟予他人
    外，其餘犯罪事實均坦供不諱，惟查，上揭時地之全部犯罪
    事實，已據被告先後於偵查、原原審判中及本院前審審判時
    均坦承不諱，核與告訴人新力公司代理人方意欣等人指訴被
    害情節相符（參見法務部調查局臺北市調查處卷 (二)第6至
    9 頁、94年度偵字6251號卷26頁、51至55頁），並經證人胡
    富新於偵查中結證屬實（6251號偵查卷16頁），且有附表壹
    編號一、二所示之商標註冊證影本（法務部調查局臺北市調
    查處卷二第12至13頁）、「 Library Codes for the Play
    Station 2computer entertainment system」著作權證明足
    參（6251號偵查卷31至34頁），復有扣案如附表參、肆所示
    盜版遊戲光碟、如附表伍所示物品、查獲現場照片（法務部
    調查局臺北市調查處卷 (二)第34頁至42頁）、Play Statio
    n2系統真品遊戲軟體光碟標示面與外包裝封面影本（6251號
    偵查卷35頁、36頁）、事實欄所示電子郵件內容及盜版遊戲
    光碟目錄（7231號偵查卷43至54頁）、販賣盜版戲光碟『售
    後服務』等資料（同上偵查卷55、56頁）、登入 IP 申請人
    資料（同上卷57頁）在卷可稽，事證至為明確。此外，有原
    審勘驗筆錄（附原審卷）足佐，足見被告甲○○上開自白，
    核與事實相符，自堪採信，被告於本院審判時否認有販賣盜
    版光碟之犯行，應屬事後避重就輕之詞，不足採信。被告上
    開犯行，堪以認定，自應依法論科。
二、次查：
(一)「PS」、「Play Station」如附表壹編號一、二所示之商標
    圖樣，係新力公司分別向經濟部智慧財產局為商標註冊登記
    ，所享有之商標專用權，指定使用於電腦程式光碟等商品，
    均在專用期間，有各該商標註冊證在卷可據。又扣案盜版遊
    戲光碟，透過遊戲機播放，畫面有上開商標圖樣，或從包裝
    外觀即可見上開註冊商標之情，亦經原審勘驗明確，有勘驗
    筆錄附卷可稽。又仿冒新力公司之盜版光碟，其畫面會出現
    LICENSED BY SONY COMPUTER ENTERTAINMENT INC.」等文字
    ，業據告訴代理人方意欣指稱在卷，並有鑑識結果、及原審
    勘驗筆錄可據，此部分侵害商標、著作權，並偽造準私文書
    等情節，均堪認定。
(二)在我國於91年1月1日正式加入「世界貿易組織」（ＷＴＯ）
    前，日本與我國雖就著作權保護未訂立條約或協定，惟日本
    著作權法第6條第2款，與我國著作權法第4條第1款類似規定
    ，亦即我國人之著作在日本最初發行或自發行之日起30日內
    在日本發行者，亦受該國著作權法之保護，是以日本人之著
    作首次在我國發行者，依著作權法第4條第1款之規定，為被
    保護之對象。依著作權法第3條第1項第12款之規定，係指權
    利人散布能滿足公眾合理需要之重製物；而所謂「散布」，
    依同法同條項第11款之規定，則指不問有償或無償將著作之
    原件或重製物提供公眾交易或流通之謂。不惟如是，著作權
    法第4條第1款前段所謂「外國人之著作於中華民國管轄區域
    內首次發行」得享有著作權之規定，重在發行之事實，故如
    合於首次發行，使不特定之多數人得共見共聞，知有新著作
    物之發表即克當之。上開日商公司遊戲光碟等電腦程式遊戲
    軟體著作，係在臺灣地區與日本同日首次發行等情，業據告
    訴代理人指稱在卷，並有告訴人公司之著作權證明等足憑（
    參見本院96年重上更 (三) 字第66號判決），上開系爭電視
    遊樂器遊戲軟體之著作權人，依同法第4 條規定，日商公司
    對各該遊戲光碟電腦程式著作，享有著作權，應受我國著作
    權法之保護，至為明灼，要堪認定。
三、再查：
    商標之使用係指為行銷之目的，將商標用於商品或其包裝、
    容器、標帖、說明書、價目表或其他類似物件上，而持有、
    陳列或散布，為商標法第6條第1項所明定，故於同一商品或
    類似商品，若附加相同或近似於他人註冊商標之圖樣於商品
    或其包裝、容器、說明書、價目表或其他類似物件上，應即
    受他人商標專用權效力所拘束，而透過電磁作用，如以遊樂
    器、光碟機、電腦主機之操作為媒介，始於電視或電腦螢幕
    前出現商標圖樣者，其標示型態足資一般商品購買人認識其
    表彰商品之來源者，解釋上應認屬於商標法第6條第1項所稱
    之其他類似物件之範疇。經查：
(一)扣案盜版遊戲光碟，均會出現告訴人新力公司「PS設計圖」
    商標圖樣及「Licensed by Sony  Computer Entertainment
    Inc.」授權文句，可知上述圖樣及授權文句係儲放遊戲光碟
    內部，足見上開商標圖樣或授權文字，均係由扣案仿冒遊戲
    光碟片所產生，而非來自電視遊戲器主機，其確實存放於遊
    戲光碟內部，於遊戲主機上執行時即會出現。可見上開仿冒
    盜版遊戲光碟片，雖須藉由遊樂器、光碟機、電腦主機操作
    ，始於電視或電腦螢幕出現上開商標，然仿冒之遊戲光碟片
    內已燒錄儲存有該等商標，透過電視遊樂器主機執行程式，
    於電視螢幕上可出現該等商標圖樣，其標示型態足使一般商
    品購買人認識其所表彰之來源，解釋上應屬商標法第6條第1
    項所稱其他類似物件範疇，亦是商標使用方法之一種，洵可
    認定。
(二)告訴人新力公司「PS設計圖」商標圖樣，係屬世界知名品牌
    ，該商標非但經我國經濟部智慧財產局註冊登記，受我國商
    標法之保護，且係業界及消費者等相關大眾所共知之商標。
    本件被告販賣之仿冒遊戲光碟片違反商標專用權方式，一為
    光碟片之外觀及封面，另一為儲放於遊戲光碟內部，已如前
    述，告訴人等之「PS設計圖」商標圖樣均為消費者所熟識，
    復因新力公司所生產之遊戲光碟具有專屬性，僅得於新力公
    司各自所生產之電視遊樂器上始能執行。則被告與消費者交
    易時，對仿冒遊戲光碟內所仿冒商標難謂無認識，否則電視
    遊樂器將無法正確執行仿冒之遊戲光碟，該等商標已為消費
    者所熟識，足以表彰該商品一定品質或商譽保證，仿冒遊戲
    光碟片已與該等商標結為一體，被告販賣扣案盜版遊戲光碟
    實已侵害告訴人等商標專用權至明。
(三)又購買者於購買時明知係仿冒品，被告仍構成意圖欺騙他人
    之犯罪要件：按（修正前）商標法第63條所定刑罰，僅須行
    為人明知所販賣者為意圖欺騙他人而於同一商品使用相同於
    他人註冊商標之商品為已足，並不以使消費者產生混淆、誤
    認或陷於錯誤為成立要件。且擅自仿冒他人註冊商標之商品
    ，本身即足以產生混淆，此在仿冒之初即已特定，是扣案之
    仿冒光碟究在何場所、以何種包裝、價格販售，或消費者是
    否知悉其為仿冒品，均與是否成立商標法第63條之罪無關（
    參照最高法院92年度台上字第2912號判決）。且商標作用，
    乃在表彰商標專用權人所生產、製造、加工、檢選、批售或
    經紀商品，使一般消費者認識該商標之商品，並可藉此辨明
    商品之來源與信譽。故如所販售之商標圖樣非原廠所製作，
    而係出於他人之仿冒者，若仿冒之商品，足以使一般消費者
    產生混同或誤認時，雖然交易相對人因該仿冒商品價格低廉
    而不致產生混淆，惟對於其餘購買該商標產品之廣大消費者
    及商標專用權人而言，仍會因行為人之販賣行為而產生被欺
    騙之感覺，是行為人販賣仿冒商品，縱購買相對人於購買時
    明知係仿冒商品，仍屬有欺騙他人之意圖，與修正前商標法
    第63條販賣仿冒商標商品罪之構成要件相當。茲被告於本案
    犯行，係在92年5 月28日商標法構成要件修正之後，自應構
    成修正後商標法第82條之罪，極為明確，要堪認定。
(四)上開仿冒新力公司商標之盜版遊戲光碟，透過電視遊樂器執
    行結果，畫面會出現「Licensed by Sony Computer Entert
    ainment Inc.」授權文句（中譯：經新力電腦娛樂股份有限
    公司授權製造），有告訴狀可憑（6251號偵查卷25頁），足
    以對外表示該等光碟產品別係新力公司所生產之一定用意證
    明文字，是該等字樣當屬刑法第220條第2項「準文書」，而
    該等「準文書」為不詳者未經上開著作權人同意或授權所製
    作，當屬偽造準私文書，被告販賣該等仿冒之遊戲光碟片，
    其既明知有上開內容，縱光碟片外觀無法目視該內容，但消
    費者必然會透過電視遊樂器之執行於電視螢幕顯示，是當被
    告交付仿冒遊戲光碟予客戶時，即應認其交付行為，係行使
    上開偽造準私文書行為，亦堪認定。
(五)刑法上所謂常業犯，指反覆以同種類行為為目的之社會活動
    之職業性犯罪而言，至於犯罪所得之多寡，是否恃此犯罪為
    唯一之謀生職業，則非所問，縱令兼有其他職業，仍無礙於
    該常業犯罪之成立（參照最高法院85年度台上字第 510號判
    例意旨）。被告頂讓取得本商店經營後，販賣或重製盜版遊
    戲光碟、卡匣，期間長達6個月之久，先後2次被警查獲，所
    查扣之盜版遊戲光碟、卡匣數量龐大，顯係專以販賣盜版遊
    戲光碟、卡匣為業，足見被告有反覆以侵害著作權為目的之
    社會活動行為，其係以販賣盜版仿冒遊戲光碟牟利維生，自
    應論以常業犯。被告於本院更審時辯稱： 每月可賺約3萬元
    云云，但此情節無礙上開常業犯行之認定，併此敘明。
四、被告行為後，刑法部分條文已於94年2月2日修正公布，於95
    年7月1日施行。其中，刑法第2條第1項規定：「行為後法律
    有變更者，適用行為時之法律。但行為後之法律有利於行為
    人者，適用最有利於行為人之法律」，乃規範行為後法律變
    更所生新舊法律比較適用之準據法，於新法施行後，應適用
    新法第2條第1項規定為「從舊從輕」比較。經查：
    1.按，商標之使用，係指為行銷之目的，將商標使用於商品
      或其包裝、容器、標帖、說明書、價目表或其他類似物件
      上，而持有、陳列或散布，商標法第6條第1項定有明文；
      透過電磁作用，如以遊樂器、光碟機、電腦主機之操作為
      媒介，始於電視、電腦或遊戲機螢幕上出現商標圖樣者，
      其標示型態足使一般商品購買人認識其表彰商品之來源者
      ，解釋上應認屬於商標法第6條第1項所規範之「其他類似
      物件」之範疇。是被告所販賣之盜版遊戲光碟經電視遊戲
      器執行，於螢幕中會顯示商標專用權人之商標圖樣，自屬
      商標之使用。
    2.刑法施行法於95年6 月14日修正，於95年7月1日施行，增
      訂第1條之1規定：「中華民國94年1月7日刑法修正施行後
      ，刑法分則編所定罰金之貨幣單位為新臺幣。94年1月7日
      刑法修正時，刑法分則編未修正之條文定有罰金者，自94
      年1月7日刑法修正施行後，就其所定數額提高為30倍。但
      72年6月26日至94年1 月7日新增或修正之條文，就其所定
      數額提高為3 倍。」被告所犯商標法第82條，規定有罰金
      刑，依上開刑法施行法第1條之1，雖就其所定數額提高為
      三倍後，罰金之最高額依修正前後之規定係相同，惟因刑
      法第33條第5款亦經修正，罰金最低額由銀元1元以上，提
      高為1,000 元以上，並以百元為單位，因而修正後刑法第
      33 條第5款規定，並無較有利於被告之情形，應適用修正
      前規定。
    3.刑法第55條牽連犯、第56條連續犯，業於94年2月2日修正
      公布刪除，並生效施行，此刪除雖非犯罪構成要件之變更
      ，但顯已影響行為人法律效果，自屬法律變更，如依新法
      規定自必分論併罰，對被告自屬不利，依第2條第1項規定
      ，比較新、舊法結果，仍應適用較有利於被告之行為時法
      ，論以連續犯或牽連犯。而想像競合犯之但書修正規定，
      係科刑之限制，為法理明文化，應適用裁判時法。又沒收
      係從刑，依主刑所適用之法律，而修正內容對被告，並無
      有利或不利之情形，應適用修正後之法律。
    4.被告行為後，著作權法業於95年5 月30日修正公布第98、
      99～102、117條條文；刪除第94條條文；並自95年7月1日
      施行。修正前著作權法第94條規定「以犯第91條第1 項、
      第2 項、第91條之1、第92條或第93條之罪為常業者，處1
      年以上7年以下有期徒刑，得併科新臺幣30萬元以上300萬
      元以下罰金」、「以犯第91條第3項之罪為常業者，處1年
      以上7年以下有期徒刑，得併科新臺幣80萬元以上800萬元
      以下罰金」；以附表參、肆所示盜版光碟合計172 片，每
      罪如依著作權法第91條第3項、第91條之1第3 項前段，量
      處最低法定期有期徒6 月後，合併定執行刑，亦遠較修正
      前著作權法第94條所定有期徒刑最高度為重，比較修正前
      、後著作權法之規定，應適用修正前規定。綜上法律修正
      前後比較，揆諸前揭說明及修正後刑法第2條第1項「從舊
      從輕」原則，應分別適用各修正前後相關法律。
五、核被告所為，係犯修正前著作權法第94條第2 項「以犯同法
    第91條第3項 意圖銷售而擅自以重製於光碟之方法侵害他人
    之著作財產權為常業罪」、同法第94條第1 項「以犯第91條
    之1第3項以明知係侵害著作財產權之重製光碟而散布為常業
    罪」、商標法第82條販賣仿冒商標商品罪、刑法第216 條第
    220 條行使偽造準私文書罪；其意圖散布而持有重製光碟之
    低度行為，為散布之高度行為所吸收，偽造準私文書之低度
    行為，為行使之高度行為所吸，均不另論罪。被告多次販賣
    仿冒商標商品、行使偽造準私文書之犯行，時間緊接、手法
    相同，各犯同一罪名之罪，均應依修正前刑法連續犯規定，
    各論以一罪，並均加重其刑。其以一販賣行為觸犯明知係侵
    害著作財產權之重製光碟而散布為常業罪、販賣仿冒商標商
    品，2 罪間有想像競合犯之關係，應論以明知係侵害著作財
    產權之重製光碟而散布為常業罪；所犯「意圖銷售而擅自以
    重製於光碟之方法侵害他人之著作財產權為常業罪」、「以
    明知係侵害著作財產權之重製光碟而散布為常業罪」、行使
    偽造準私文書罪間，有方法結果之牽連關係，依修正前刑法
    牽連犯之規定，從一重論以「意圖銷售而擅自以重製於光碟
    之方法侵害他人之著作財產權為常業罪」。原審經審理結果
    ，認被告罪證明確，予以論科，固非無見，但查，被告上開
    犯行，尚觸犯刑法第216條、第220條之罪，原審未一併審酌
    認定，自有違誤。被告犯罪時間在96年4 月24日之前，符合
    中華民國九十六年罪犯減刑條例，原審未及適用而減刑，亦
    有未洽。被告提起上訴，請求輕判或宣告緩刑，因被告犯後
    與告訴人達成和解，犯後坦承大部分犯行，其請求宣告緩刑
    ，本院認為尚有理由，應由本院就被告部分撤銷改判。爰審
    酌被告犯罪手段、所致危害，本院更審時陳稱每月約有2、3
    萬元獲利，暨犯罪後態度良好等一切情狀，量處被告有期徒
    刑1年2月，並依法減為有期徒刑7 月，以示懲儆，末查被告
    前未曾受有期徒刑以上刑之宣告，有本院被告前案紀錄表 1
    份在卷可按，犯後業與告訴人達成和解，賠償損害，有和解
    契約書影本1 份在卷可參，經此偵審教訓，當知所警惕，無
    再犯之虞，本院認其所宣告之刑，以暫不執行為當，爰併宣
    告緩刑4 年，以勵自新。對於扣案如附表參、附表肆編號一
    至128 所示盜版遊戲光碟，暨附表伍編號一、二、四、七所
    示之物，均係供被告犯本件侵害著作權常業罪所用之物，依
    修正前著作權法第98條前段規定宣告沒收。扣案如附表肆編
    號129至161所示盜版遊戲光碟，係供被告犯本件侵害著作權
    常業罪所用之物，復係侵害他人商標權之物，依修正前著作
    權法第98條前段、商標法第83條規定，宣告沒收。扣案如附
    表伍編號三、五、六、所示物品，係被告所有供其犯本罪「
    預備」之物，依刑法第38條第1項第2款宣告沒收。對於附表
    六編號一、二所示託運單、代收貨價明細表等物，經本院勘
    驗結果，其代收貨價與託運時間均自90年8月9日起至93年12
    月17日止，非在本案犯罪時間內，且內容物均非系爭盜版遊
    戲光碟，有本院97年11月12日勘驗筆錄1 份在卷可按（見本
    院卷第34至40頁），難認係被告所有供犯罪或預備供犯罪所
    用之物，爰不予沒收，附此敘明。
六、不另為無罪諭知部分：
    公訴意旨另以：1.被告所為附表參、附表肆編號1至128所示
    犯行，尚侵害附表壹編號一、二所示商標專用權，因認被告
    另涉販賣仿冒商標商品犯嫌。2.被告關於附表參之壹、附表
    肆之壹所示『盜版光碟』，亦涉「意圖銷售而擅自以重製於
    光碟之方法侵害他人之著作財產權為常業罪」、「以犯第91
    條之1第3項以明知係侵害著作財產權之重製光碟而散布為常
    業罪」、「販賣仿冒商標商品罪」、「行使偽造私文書罪」
    云云。惟查：
(一)扣案如附表參、附表肆編號1至128所示光碟，並無附表壹編
    號一、二所示商標圖案，此有原審勘驗筆錄（附原審卷），
    暨告訴人新力公司代理人93年6月24日狀附「 甲○○案扣案
    光碟清冊─Play Station 2系統」足參（參見6251號偵查卷
    51至55頁〕，即難遽認被告另涉販賣仿冒商標商品犯行。
(二)扣案如附表參之壹所示光碟片，經勘驗結果「無法讀取」。
    扣案如附表肆之壹所示光碟片，經放入主機讀取時，「畫面
    全黑」、無任何遊戲程式，此有原審勘驗筆錄足佐，此部分
    自應為被告有利之認定，即認被告未有此部份侵害著作權、
    商標專用權犯行。此外，復查無積極確切之事證，足認被告
    涉此部分犯嫌，惟公訴意旨認此部分與上開有罪部分，分別
    有修正前刑法上連續犯、牽連犯裁判上一罪之關係，爰不另
    為其無罪之諭知。
據上論斷，應依刑事訴訟法第369條第1項前段、第364條、第299
條第1項前段，修正前著作權法第94條第1項、第2 項，第98條，
商標法第82條、第83條，刑法第216條、第220條第2項、第2條第
1項、第74條第1項第1款、第11條前段、第55條、第38條第1項第
2 款，修正前刑法第55條後段、第56條，中華民國96年罪犯減刑
條例第2條第1項第3款、第7條第2項，判決如主文。
本案經檢察官邱美育到庭執行職務。
中    華    民    國    98    年    6    月    18     日
            刑事第四庭    審判長法  官  陳筱珮
                                法  官  鄭水銓
                                法  官  周煙平
以上正本證明與原本無異。
如不服本判決，應於收受送達後10日內向本院提出上訴書狀，其
未敘述上訴之理由者並得於提起上訴後10日內向本院補提理由書
（均須按他造當事人之人數附繕本）「切勿逕送上級法院」。
                                書記官  陳秋雄
中    華    民    國    98    年    6     月    19    日
附錄：本案論罪科刑法條全文
修正前著作權法第94條第1項、第2項
以犯第91條第1 項、第2項、第91條之1、第92條或第93條之罪為
常業者，處1年以上7年以下有期徒刑，得併科新臺幣30萬元以上
300萬元以下罰金。
以犯第91條第3項之罪為常業者，處1年以上7年以下有期徒刑，
得併科新臺幣80萬元以上800萬元以下罰金。
商標法第82條
明知為前條商品而販賣、意圖販賣而陳列、輸出或輸入者，處1
年以下有期徒刑、拘役或科或併科新臺幣5萬元以下罰金。
中華民國刑法第216條
（行使偽造變造或登載不實之文書罪）
行使第210條至第215條之文書者，依偽造、變造文書或登載不實
事項或使登載不實事項之規定處斷。
中華民國刑法第220條第2項
（準文書）
錄音、錄影或電磁紀錄，藉機器或電腦之處理所顯示之聲音、影
像或符號，足以為表示其用意之證明者，亦同。


司法院資訊處製作；財團法人民間司法改革基金會備份。
